hu: ESRB-minősítés: AO (Csak felnőttek); E (Mindenki); E10+ (10-évesnél idősebbek); EC (Kisgyermekek); M (17 évesnél idősebbek); RP (Besorolás alatt); T (13 évesnél idősebbek); Egyéb
pt-BR: Classificação ESRB: Maiores de 18 anos; Maiores de 6 anos; Maiores de 10 anos; Até 3 anos; Maiores de 17 anos; Em análise; Maiores de 13 anos; Outro
it: Valutazione del CERS: AO (Solo adulti); E (Tutti); E10+ (Dai 10 anni in su); EC (Prima infanzia); M (Dai 17 anni in su); RP (Valutazione in attesa); T (Adolescenti); Altro
vi: Xếp hạng từ Ủy ban Đánh giá Phần mềm Giải trí: AO (Chỉ dành cho người lớn); E (Mọi người); E10+ (Mọi người từ 10 tuổi trở lên); EC (Tuổi thơ ấu); M (Người trưởng thành); RP (Đang chờ xếp hạng); T (Thiếu niên); Khác
el: Αξιολόγηση ESRB: AO (Μόνο για ενήλικες); Ε (Όλοι); E10+ (Όλοι 10 ετών και άνω); EC (Πρώιμη παιδική ηλικία); M (Άνω των 17 ετών); RP (Αξιολόγηση σε εκκρεμότητα); T (Έφηβοι); Άλλο
sl-SI: Ocena ESRB: AO (samo odrasli); E (vsi); E10+ (vsi 10 let in več); EC (zgodnje otroštvo); M (odrasli); RP (ocena v teku); T (najstniki); Drugo
zh-CN: ESRB 评级: AO（仅限成人）; E（所有人）; E10+（10 岁及以上的所有人）; EC（幼儿）; M（成人）; RP（评级待定）; T（青少年）; 其他
sk-SK: Rating ESRB: AO (len pre dospelých); E (všetci); E10+ (všetci starší ako 10 rokov); EC (rané detstvo); M (zrelý); RP (čakajúce na hodnotenie); T (tínedžer); Iné
ko: ESRB 등급: AO(청소년이용불가); E(모든 연령); E10+(10세 이상); EC(3세 이상); M(17세 이상); RP(등급분류 미정); T(13세 이상); 기타
fr: Notation CERS: AO (Adultes seulement); E (Tout le monde); E10+ (Tous les joueurs de 10 ans et plus); EC (Petite enfance); M (Adulte); RP (classement en attente); T (Adolescent); Autre
fi: ESRB-luokitus: AO (vain aikuiset); E (kaikki); E10+ (kaikki vähintään 10-vuotiaat); EC (varhaislapsuus); M (aikuinen); RP (arviointi odottaa); T (teini); Muu
hr-HR: ESRB ocjena: AO (samo za odrasle); E (svi); E10+ (za starije od 10 godina); EC (rano djetinjstvo); M (zreli); RP (ocjena na čekanju); T (tinejdžeri); Ostalo
ro-RO: Rating ESRB: AO (numai pentru adulți); E (toată lumea); E10+ (Toate persoanele în vârstă de 10 ani și peste); EC (copii mici); M (adulți); RP (rating în așteptare); T (adolescent); Altele
pt-PT: Classificação ESRB: AO (Só adultos); E (Todas as idades); E10+ (Idades a partir dos 10 anos); EC (Primeira infância); M (Adultos); RP (Classificação pendente); T (Adolescente); Outro
th: เรตติ้ง ESRB: AO - ผู้ใหญ่เท่านั้น; E - ทุกวัย; E10+ - 10 ปีขึ้นไป; EC - เด็กเล็ก; M - 17 ปีขึ้นไป; RP - อยู่ในระหว่างการพิจารณา; T - วัยรุ่น; อื่นๆ
ru: Рейтинг ESRB: AO (только для взрослых); E (для всех); E10+ (с 10 лет и старше); EC (раннее детство); M (для взрослых); RP (ожидается рейтинг); Т (подросток); Другой
bg-BG: Класификация от ESRB: AO (само за възрастни); E (за всички); E10+ (за всички над 10 години); EC (Ранно детство); M (Възрастни); RP (Предстоящ рейтинг); T (Тийнейджъри); Други
sv: ESRB-klassning: AO (Adults Only); E (Everyone); E10+ (Everyone 10 and older); EC (Early Childhood); M (Mature); RP (Rating Pending); T (Teen); Övrigt
de: ESRB-Einstufung: AO (nur Erwachsene); E (Alle); E10+ (Alle über 10); EC (Frühe Kindheit); M (ältere Jugendliche); RP (Bewertung ausstehend); T (Teenager); Sonstiges
pl: Ocena ESRB: AO (tylko dla dorosłych); E (wszyscy); E10+ (wszyscy w wieku 10 lat i starsi); EC (wczesne dzieciństwo); M (dorośli); RP (ocena w toku); T (nastolatki); Inne
lt-LT: ESRB kategorija: AO (tik suaugusiesiems); E (visiems); E10+ (10 metų ir vyresniems); EC (nedideliems vaikams); M (turinys suaugusiems); RP (laukiama įvertinimo); T (paaugliams); Kita
es: Clasificación ESRB: AO (solo adultos); E (todos); E10+ (todos +10); EC (primera Infancia); M (maduro); RP (calificación pendiente); T (adolescente); Otros
tr: ESRB derecelendirmesi: AO (Yalnızca Yetişkinler); E (Herkes); E10+ (10 yaş ve üzeri herkes); EC (Erken Çocukluk); M (Olgun); RP (Derecelendirme Bekleniyor); T (Genç/Ergen); Diğer
en: ESRB rating: AO (Adults Only); E (Everyone); E10+ (Everyone 10 and older); EC (Early Childhood); M (Mature); RP (Rating Pending); T (Teen); Other
ja: ESRBによるレイティング: AO (成人指定); E (対象年齢6歳以上); E10+ (対象年齢10歳以上); EC (対象年齢3歳以上); M (対象年齢17歳以上); RP (審査予定); T (対象年齢13歳以上); その他
cs: Hodnocení ESRB: AO (pouze pro dospělé); E (všichni); E10+ (všichni od 10 let); EC (rané dětství); M (dospělí); RP (čeká na hodnocení); T (dospívající); Jiné
nb: ESRB-vurdering: AO (kun voksne); E (alle); E10+ (alle fra 10 år og eldre); EC (tidlig barndom); M (voksen); RP (Vurdering venter); T (tenåring); Annet
da: ESRB-bedømmelse: AO (kun voksne); E (alle); E10+ (alle på 10 år og ældre); EC (små børn); M (voksen); RP (afventende vurdering); T (teenager); Andet
nl: ESRB-beoordeling: AO (Adults Only, 18+); E (Everyone, 6+); E10+ (Everyone 10 and older, 10+); EC (Early Childhood, 3+); M (Mature, 17+); RP (Rating Pending, beoordeling in behandeling); T (Teen, 13+); Andere
zh-TW: ESRB 評級: AO (僅限成人); E (所有人); E10+ (10歲以上); EC (幼兒); M (熟齡); RP (有待評級); T (青少年); 其他